臺灣彰化地方法院民事裁定　　　　　　 100年度司護字第70號
聲　請　人　彰化縣政府
法定代理人　卓伯源　
受 安 置人　00000000.
法定代理人　000000000.
　　　　　　000000000.
上列聲請人聲請安置事件，本院裁定如下：
    主  文
受安置人0000000000交由其父母0000000000A、0000000000A監護
。
程序費用由聲請人負擔。
    理  由
一、本件聲請意旨略以：受安置人0000000000為12歲以上未滿18
    歲之少年，通報人於民國（下同）100年8月26日通報其從事
    性交易，並經本院100年度司護字第58號民事裁定受安置人
    應安置於短期收容中心在案，聲請人爰依兒童及少年性交易
    防制條例第17條之規定向本院提出觀察輔導報告及建議處遇
    方式並聲請裁定等語。
二、按：「法院依審理之結果，認為該兒童或少年有從事性交易
    者，除有下列情形之一者外，法院應裁定將其安置於中途學
    校，施予二年之特殊教育：一、罹患愛滋病者。二、懷孕者
    。三、外國籍者。四、來自大陸地區者。五、智障者。六、
    有事實足證較適宜由父母監護者。七、其他事實足證不適合
    中途學校之特殊教育，且有其他適當之處遇者。法院就前項
    所列七款情形，及兒童或少年有從事性交易之虞者，應分別
    情形裁定將兒童或少年安置於主管機關委託之兒童福利機構
    、少年福利機構、寄養家庭或其他適當醫療或教育機構，或
    裁定遣送、或交由父母監護，或為其他適當處遇，並通知主
    管機關續予輔導及協助。」兒童及少年性交易防制條例第18
    條第2項、第3項定有明文。
三、查：受安置人自承於100年3、4月間，受案外人林荏萱媒介
    ，以新臺幣（下同）4,000元之代價從事性交易一次，惟遭
    性交易對象詐騙僅收取1,000元等語，業據聲請人提出彰化
    縣警察局和美分局100年8月26日警詢筆錄影本在卷可稽，雖
    受安置人於前揭警詢筆錄中抗辯其係遭林荏萱脅迫，惟此項
    抗辯並無礙於其與性交易對象間有對價性交之合意及施行，
    故堪認受安置人確有從事性交易。
四、惟查：依聲請人提出之彰化縣政府觀察輔導報告書（建議處
    遇方式：交由父母監護）、財團法人迦樂醫院附設少年短期
    收容中心報告影本：受安置人之父為高職教師，對受安置人
    之管教較為嚴格，受安置人常不理會其父問話且態度惡劣，
    但被安置後，受安置人感受到其父的關懷，對其父態度已較
    和善，而其母為醫院人事組長，對受安置人之管教採溫和勸
    導方式，依附關係緊密，但偏於溺愛；受安置人因反抗其父
    而故意蹺課、蹺家，就讀達德商工一年級之後即輟學；受安
    置人係為保護好友洪○○與講求義氣，遭案外人林荏萱威脅
    、煽動而從事性交易；受安置人安置後，其父母遠至屏東探
    視，並給予開導與關懷，令受安置人感受到其父出於內心的
    關愛與原諒，其母亦表示受安置人已變乖，懂事許多，對其
    父態度已改善甚多等情。而彰化縣政府之代理人宋青純社工
    到院陳稱：相對人從事性交易係遭林荏萱強迫，若不從事性
    交易，則將對其好友洪○○不利，並非愛慕虛榮；受安置人
    原本是達德商工肄業，現在想轉到大慶商工念餐飲科；受安
    置人現在想法已有改變，想要復學，之後可能會半工半讀等
    語；受安置人0000000000到院陳稱：若自己回到家中，應不
    會像之前一樣蹺家、翹學，之前係因達德商工老師之因素才
    不願上學；（與父親之關係？）以前父親唸自己，自己並不
    會聽，但是現在會聽完；現在跟以前的朋友不太常聯絡等語
    ；受安置人之母0000000000B亦到庭陳稱：若受安置人回家
    ，會住在家裡，希望受安置人好好唸書；受安置人之前只是
    在網咖交到朋友而被脅迫，自從安置之後，現在已比較懂事
    等語。
三、本院審酌兒童及少年性交易防制條例之立法目的係為防制、
    消弭以兒童少年為性交易對象事件，故該條例第18條所定之
    特殊教育及其他處遇，作用皆在保護並導正從事性交易或有
    從事之虞之兒童及少年，而受安置人始終抗辯其從事性交易
    係遭脅迫，且僅從事一次，遭性交易對象詐騙收取之1,000
    元又全數為林荏萱取走，自己並未獲利，堪信其性交易情節
    及價值觀念之偏差並非嚴重；再以受安置人之家庭功能完整
    ，於安置期間深具悔意，受安置後，與父母之關係亦大幅改
    善，是以較諸中途學校之特殊教育，受安置人在家接受父母
    之管教，以半工半讀之方式完成學業，顯對其整體生涯規劃
    較能收保護與導正之效，故本院依法裁定將受安置人交由父
    母監護，期待受安置人之父母能確實約束其生活作息，勉勵
    受安置人記取教訓，慎選朋友，專心於課業。另並應由主管
    機關續予輔導、協助。
四、依非訟事件法第21條第1項前段，爰裁定如主文。
五、如對本裁定抗告，須於裁定送達後10日之不變期間內，向本
    院提出抗告狀，並繳納抗告費新臺幣1,000元。
中    華    民    國   100    年    10    月    28    日
                  家事法庭      司法事務官  康景翔